# 请教陈版，财务费用可以混在货款里结算吗？

提问人：张 小 烦恼 时间：2022-06-01 21:13:12
我司为推进银行承兑汇票的结算方式（银行承兑汇票融资成本低于流动资金贷款），在结算货款时先开给供应商一张银行承兑汇票。若供应商贴现，我司同意承担贴现利息。
在我司目前的实践中，先通过固定价格结算货款，然后按照实际浮动价格定期进行补差或者供应商给予销售折让是一种常见的方式。因此上述贴现利息的结算方式是，供应商后续进行价格补差时把这一部分贴现利息加到原本的补差金额中，向我司开出货物销售发票，贴现利息经核实后由我司直接支付给供应商。采购部门反馈，会跟供应商签订一个比较模糊的补充协议，协议文本上不会有跟利息相关的描述。税务部门也反馈，如果供应商能开出货物销售发票，我司就能进行抵扣。
如果不知道业务背景，单纯从会计的角度来说只是收到了一张价格补差的发票，由于原材料已经消耗，会把这部分价格补差直接记到营业成本，整个流程看上去跟财务费用没有任何关系。但是，从业务实质来说，这部分贴现利息应该作为财务费用核算，但是供应商开出来的却是货物销售发票。
会计部门的困惑是，
1. 供应商把这部分利息通过价格补差的方式charge给我司，会计可以当做正常的价格补差计到营业成本吗？是否会有会计或在税务上的风险？
2. 如果不能计到营业成本，我司收到的货物销售发票能支持作为财务费用入账吗？
希望陈版和论坛内各位大神能解答。谢谢！

回答人：chenyiwei
既然已经明确部分款项的实质是贴现利息，则应基于其经济实质，确认为财务费用，不应混入营业成本。但这样做的前提是要有充分依据（如相关框架协议或结算单据）支持对其性质的认定。